臺灣高等法院民事裁定　　　　　　　　　100年度抗字第279號
抗　告　人　黃彥霖(即黃義松之.
法定代理人　黃仁華
上列抗告人因與張招寶間拍賣抵押物強制執行事件，聲請停止執
行，對於中華民國100年 1月19日臺灣板橋地方法院100年度聲字
第10號裁定提起抗告，本院裁定如下：
    主  文
原裁定關於命抗告人供擔保金額逾新臺幣壹拾壹萬陸仟陸佰陸拾
柒元部分廢棄。
其餘抗告駁回。
聲請及抗告程序費用由抗告人及相對人張招寶各負擔二分之一。
    理  由
一、按強制執行程序開始後，除法律另有規定外，固不停止執行
    ，惟於提起異議之訴時，法院因必要情形或依聲請定相當並
    確實之擔保，得為停止執行之裁定，此觀強制執行法第18條
    第1項、第2項之規定自明。是法院如有必要，得依職權不命
    供擔保，或命供擔保，或依聲請定相當確實之擔保命停止執
    行。又法院依強制執行法第18條第 2項定擔保金額而准許停
    止強制執行之裁定者，該項擔保係備供債權人因停止執行所
    受損害之賠償，其數額應依標的物停止執行後，債權人未能
    即時受償或利用該標的物所受之損害額，或其因另供擔保強
    制執行所受之損害額定之，非以標的物之價值或其債權額為
    依據。
二、本件抗告人於原法院聲請意旨略以：相對人張招寶執原法院
    97年度拍字第2282號裁定為執行名義，聲請強制執行拍賣聲
    請人所有之不動產，由該院以98年度司執字第34854 號拍賣
    抵押物強制執行事件執行中（以下稱系爭執行程序），伊已
    提起債務人異議之訴（下稱系爭本案事件），起訴請求撤銷
    系爭強制執行程序，爰依強制執行法第18條規定聲請停止執
    行等語，經本院調閱系爭執行程序及系爭本案事件卷宗查明
    屬實，依首揭說明，聲請人停止執行，應予准許。又相對人
    聲請執行金額為新臺幣（下同）300萬元，惟其於執行程序
    中坦承已經受償230萬元（見99年10月7日執行訊問筆錄），
    是其因停止執行可能遭受之損害，應為遲延受償70萬元之利
    息損失，即自停止執行時起至上開本案訴訟終結止之利息損
    失，系爭本案事件訴訟標的價額為70萬元，為不得上訴第三
    審事件，參考各級法院辦案期限實施要點規定，其第一、二
    審審判案件之期限分別為1年4月、2年，合計3年4月，依債
    權金額年息5%之法定利息計算，抗告人提起債務人異議之訴
    ，聲請供擔保而停止執行，致相對人執行延宕所可能遭受之
    損害額約為11萬6,667元（700,000×5%〈3＋4/12〉，元
    以下四捨五入）。
三、抗告意旨雖以：伊並未聲請供擔保後停止執行，且相對人之
    300萬元債權亦經另案確認不存在其本票債權不存在，又相
    對人否認伊主張與之抵銷之70萬元，已經他案確認存在，可
    見伊主張抵銷亦無爭議，系爭強制執行程序相對人已無債權
    存在云云。惟查，依首開說明，法院於債務人提起異議之訴
    時，認有必要情形，本得依職權命供擔保後准予停止強制執
    行，非必待債務人聲請供擔保始得為之。又抗告人所提之另
    案判決均係抗告人法定代理人與相對人間之爭議案件，不能
    證明相對人債權確不存在，且縱其所稱屬實，亦為系爭本案
    事件有無理由之問題。是本件抗告人應供擔保之金額，應以
    11萬6,667 元為適當，原法院以抗告人提起系爭本案事件為
    得上訴第三審事件，需時約4年4月據以定抗告人應供擔保金
    額15萬1,667 元，尚有未洽，抗告意旨雖未指摘及此，惟原
    裁定此部分既有不當，仍應由本院將原裁定此部分廢棄，變
    更擔保金額如主文所示。
四、據上論結，本件抗告為有一部有理由，一部無理由，爰裁定
    如主文。
中    華    民    國   100    年    3     月    31    日
                    民事第十一庭
                        審判長法  官  呂太郎
                              法  官  徐福晉
                              法  官  詹文馨
正本係照原本作成。
不得再抗告。
中    華    民    國   100    年    4     月    1     日
                              書記官  洪秋帆